臺灣高等法院臺中分院刑事判決　　　　　　九十三年度上易字第四二三號
　　上　訴　人　臺灣南投地方法院檢察署檢察官
　　被　　　告　乙○○
右上訴人因被告竊盜案件，不服臺灣南投地方法院九十二年度易字第四六七號，中華
民國九十三年三月四日第一審判決（起訴案號：臺灣南投地方法院檢察署九十二年度
偵字第一九八八號），提起上訴，本院判決如左：
    主      文
上訴駁回。
    理      由
一、本案經本院審理結果，認第一審判決並無不當，應予維持，並引用第一審判決書
    記載之理由（如附件）。
二、上訴人臺灣南投地方法院檢察署檢察官以被告乙○○自九十二年三月底至同年五
    月間使用被害人甲○○之電焊機，顯示其有長時間、反覆使用之意圖，與學理上
    認為使用竊盜係短期使用尚有異，是原審法院諭知被告無罪判決應有不當，而提
    起上訴云云，然被告縱使用被害人之電焊機約有近二月之久，既無其他充分罪證
    ，尚難即無視於原審判決記載之有利被告事證，而逕認被告有不法所有之竊盜意
    圖，本件上訴尚無理由，應予駁回。
三、據上論斷，應依刑事訴訟法第三百七十三條、第三百六十八條，判決如主文。
本案經檢察官丙○○到庭執行職務。
中      華      民      國      九十三     年     四      月   二十九   日
                                臺灣高等法院臺中分院刑事第五庭
                                      審判長法  官  袁  從  楨
                                            法  官  郭  同  奇
                                            法  官  姚  勳  昌
右正本證明與原本無異。
不得上訴。
                                            書記官  洪  麗  華
中      華      民      國      九十三     年     四      月   二十九   日
                                                                        Ｒ
臺灣南投地方法院刑事判決                          九十二年度易字第四六七號
    公  訴  人  臺灣南投地方法院檢察署檢察官
    被      告  乙○○  男  五十一歲（民國○○○年○月○○○日生）
                        住南投縣名間鄉○○村○○路卅九之一號
     身分證統一編號：Ｍ一一八六一二一號
右列被告因竊盜案件，經檢察官聲請簡易判決處刑（九十二年度偵字第一九八八號）
，本院改依通常程序，判決如左：
    主  文
乙○○無罪。
    理  由
一、公訴意旨略以：被告乙○○基於意圖為自己不法所有之概括犯意，先後於民國九
    十二年三月下旬某日十七時許、同年四月三十日十七時許，連續在南投縣名間鄉
    新光村大廈巷五九號三合院前，未經告訴人甲○○之同意，即徒手搬運告訴人甲
    ○○所有之電焊機（廠牌為梅花牌，型號為ＭＦ—４００型）二台而竊取之，得
    手後將上開電焊機二台載運至其所經營位於南投縣名間鄉○○村○○路三十九之
    一號之「東昌企業社」內使用，因認被告乙○○涉有刑法第三百二十條第一項之
    連續竊盜罪嫌，偵查後聲請簡易判決處刑，本院改依通常程序審理。
二、公訴意旨認被告乙○○涉有右揭竊盜罪嫌，無非係以告訴人甲○○之指述、贓物
    認領保管單一紙、現場照片十張為證。又本件係由告訴人自行發現機器遭竊後報
    警處理，查獲時被告已使用上開電焊機一個月以上，參以事發後被告遲未與告訴
    人達成和解，告訴人仍堅持提出告訴，顯見告訴人自始即無出借電焊機予被告之
    意，為其論罪之依據。惟訊據被告乙○○固不否認有搬運告訴人甲○○所有之二
    台電焊機之事實，但堅決否認有何竊盜情事，並辯稱：因為告訴人甲○○是向陳
    秋達他們租房子，甲○○的電焊機很久沒用了，因為我自己的電焊機壞了，要趕
    工作，才去向他借。一開始我先問陳秋達的爸爸，他說找不到甲○○，後來我請
    陳秋達轉答，我只是向甲○○借用，並非竊盜。如果我要偷的話，不可能將電焊
    機放在靠馬路旁的工廠內使用等語。
三、按犯罪事實應依證據認定之，無證據不得認定犯罪事實；又不能證明被告犯罪者
    ，應諭知無罪之判決，刑事訴訟法第一百五十四條第二項、第三百零一條第一項
    分別定有明文。經查：
（一）告訴人甲○○之指述、贓物認領保管單及現場照片等證據，雖能證明電焊機為
      被告陳秋桂所搬走使用，但被告於搬走電焊機時是否有「不法所有之意圖」仍
      應究明。
（二）證人陳秋達於警詢中證稱：「我將南投縣名間鄉新光村大廈巷五十九號借給甲
      ○○當工廠使用。乙○○有打電話給我，電話中說目前有一批較粗鋼鐵需要馬
      力較大的電焊機，請我告知「清仔」（按即甲○○）借用一下，我沒聯絡甲○
      ○，因為他電話號碼換來換去，本來我要去水里甲○○工作地點找他，但因為
      忙碌而沒有去找他。前後有一個多月了，至今才發生這事情。（問：這些電焊
      機不是你的，為何乙○○要打電話告知你？）因為這些電焊機放置在我舊家，
      且乙○○不知道甲○○的電話才打電話告訴我。」等語（見偵卷第八頁）。證
      人於本院調查時證稱：「（問：乙○○有無告訴你要借電焊機？）他電話中有
      告訴我，他工廠裡有較大的鐵材，自己的電焊機可能無法鉅斷，要借甲○○的
      ，要我向甲○○說，但我沒有聯絡到甲○○，才會造成今天的誤會。」等語（
      見本院九十二年十二月二日訊問筆錄）。
（三）按刑法第三百二十條第一項規定：意圖為自己或第三人不法之所有，而竊取他
      人之動產者，為竊盜罪。是無不法所有之意圖，取得他人之物為一時之用，得
      謂之使用竊盜，與刑法上之竊盜罪有別。由前開證人陳秋達之證詞可知，被告
      於搬運告訴人所有之電焊機前既已告知證人，請證人向告訴人轉達「借用」之
      意，足證被告於搬運電焊機時並無「不法所有」之意圖，核諸前開說明，被告
      所為尚與竊盜罪之構成要件有間。
四、綜上所述，公訴人所舉證據尚未能直接證明被告有「不法所有之意圖」，本件別
    無其他積極證據或間接證據足認被告有竊盜之犯意，依「罪疑惟輕」原則，認本
    件不能證明被告乙○○犯罪，依法應諭知無罪之判決。
據上論斷，應依刑事訴訟法第四百五十二條、第三百零一條第一項判決如主文。
本案經檢察官王晴玲到庭執行職務。
中      華      民      國    九十三    年      三      月      四      日
                                    臺灣南投地方法院刑事第三庭
                                        審判長法  官  黃  小  琴
                                              法  官  黃  堯  讚
                                              法  官  周  玉  蘭
右正本證明與原本無異。
如不服本判決，應於判決送達後十日內向本院提出上訴狀( 應附繕本 )。「切勿逕送
上級法院」。
                                              書記官
中      華      民      國    九十三    年      三      月      四      日
「告訴人或被害人對於判決如有不服具備理由請求檢察官上訴者，其上訴期間之計算
係以檢察官收受判決正本之日期為準」
